# 专项应付款

提问人：阳光在线 时间：2011-07-27 14:10:29
请教高新技术企业收到国家拨款，企业进“专项应付款”科目，支付研发人员工资、购软件等费用，企业直接冲减专项应付款，未通过研发费用核算，在高新技术企业复审时，能否将冲减专项应付款部分计入研发 费用。谢谢！

回答人：chenyiwei
复审时应当是可以的，但这一问题也说明会计核算不规范。执行新准则的企业不应继续沿用原制度下财会[2002]18号文规定的处理方法，而是对所发生的研发支出按无形资产准则处理，对补助款按政府补助准则处理。